# 请教：孙公司股权划拨给母公司问题

提问人：chbs 时间：2011-08-22 16:18:16
B公司为A公司的全资子公司，C公司为B的全资子公司，A的股东全部为国有，请问可以将C公司划拨给A公司作为其全资子公司，A和B公司账务如何处理？谢谢！

回答人：chenyiwei
B公司：借：资本公积，贷：长期股权投资—C A公司：借：长期股权投资—C，贷：长期股权投资—B

回答人：chenyiwei
回复 chbs 的帖子
如果B公司的资本公积不足冲减的，则冲减留存收益。

提问人：yemingzhu1980 时间：2011-10-31 11:27:25
回复 chenyiwei 的帖子
陈老师，如果未分配利润为负数，盈余公积为 0 ，，如果资本公积不足冲减，我理解应按差额借：利润分配-未分配利润 ，不知道对否？谢谢陈老师。

回答人：chenyiwei
是。